臺灣高等法院臺南分院刑事判決　　　　　　九十三年度上易字第一一九號　　　Ｇ
　　　上　訴　人
　　　即　被　告　甲　○　○
右上訴人因竊盜案件，不服臺灣臺南地方法院九十二年度易字第八七八號中華民國九
十三年二月十八日第一審判決（起訴案號：臺灣臺南地方法院檢察署九十二年度偵字
第六三四０號），提起上訴，本院判決如左：
      主      文
上訴駁回。
      事      實
一、甲○○曾於民國（下同）七十九年間因違反肅清煙毒條例，經臺灣高等法院高雄
    分院判處有期徒刑三年二月，至八十八年五月二十七日縮刑期滿執行完畢。猶不
    知悔改，復意圖為自己不法之所有，於九十二年五月十三日十三時二十分許，在
    台南縣龍崎鄉崎頂村新市子一七二號乙○○住處，持其所有客觀上足對人之生命
    、身體、安全構成威脅，可供兇器使用之螺絲起子（兼有供拔火星塞之兩用功能
    ）一支，撬開而毀壞乙○○住處之鋁門，侵入乙○○住處，竊取該屋內佛堂供桌
    上乙○○所有之龜形金飾一隻及金牌三面（價值約新台幣二萬元）。得手後，甫
    適乙○○回家發現，甲○○即騎機車逃逸，經乙○○報警追捕，於同日十三時四
    十五分許，在台南縣關廟鄉○○路達陣游泳池路口查獲。並扣得作案用之螺絲起
    子一支及龜形金飾一隻及金牌三面。
二、案經乙○○訴由台南縣警察局歸仁分局報告台灣台南地方法院檢察署檢察官偵查
    起訴。
      理      由
一、訊據上訴人即被告甲○○對上開事實，業據其在警訊、偵查、原審及本院審理時
    坦承不諱（詳警卷第二頁、偵查卷第六頁、原審卷第八十五頁、第九十一頁、本
    院九十三年四月八日筆錄），核與告訴人乙○○指訴之情節相符，並有贓物認領
    保管單、現場照片四紙附卷及拔火星塞之螺絲起子一支扣案可資佐證（附於警卷
    第六頁至第十頁）。被告之自白核與事實相符。至被告雖辯稱：伊竊得上開龜形
    金飾一隻及金牌三面後，因良心不安，自動將竊得之物送還乙○○並自首云云，
    惟查被告於竊得上開金飾後，即騎機車逃逸，嗣經乙○○報警共同追緝，始於半
    小時後在台南縣關廟鄉○○路達陣游泳池路口查獲，並在身上起出贓物等情，迭
    據乙○○指訴在卷（詳警卷第四頁、本院九十三年四月八日筆錄），所辯顯不足
    採，犯行應堪認定。
二、查扣案之螺絲起子一支係鐵製品，質地堅硬，客觀上足以對人之生命、身體、安
    全構成威脅，業經原審當庭勘驗無訛，自應認可供兇器使用。被告意圖為自己不
    法之所有，持其所有兇器螺絲起子，毀壞鋁門，侵入乙○○住處行竊，核其所為
    ，係犯刑法第三百二十一條第一項第二款、第三款之攜帶兇器毀壞門扇竊盜罪。
    按毀越門扇入室行竊，其越入行為即屬侵入住宅，已結合於所犯加重竊盜之罪質
    中，無更行構成侵入住宅罪之理，最高法院著有二十七年上字第一八八七號判例
    可資參照。是以告訴人雖對被告提出侵入住宅告訴，亦不再論以該條之罪。查被
    告曾於七十九年間因違反肅清煙毒條例，經台灣高等法院高雄分院判處有期徒刑
    三年二月，至八十八年五月二十七日縮刑期滿執行完畢，有台灣高等法院被告全
    國前案紀錄表一份附卷可稽，其受有期徒刑之執行完畢後，五年以內再犯本案有
    期徒刑以上之罪，為累犯，應依刑法第四十七條之規定加重其刑。扣案之螺絲起
    子一支，業據被告供認為其所有，且係供其犯罪所用之物，應依刑法第三十八條
    第一項第二款之規定宣告沒收之。
三、原審認被告竊盜罪證明確，適用刑法第三百二十一條第一項第二款、第三款、第
    四十七條、第三十八條第一項第二款，並審酌被告犯罪之動機、手段、犯罪後坦
    承犯行並表悔意等一切情狀，量處有期徒刑捌月，並將扣案之螺絲起子一支，依
    法宣告沒收，認事用法俱無不合，量刑亦稱妥適，被告上訴意旨認原審量刑太重
    ，指摘原判決不當，並無可取，為無理由，應予駁回。
據上論斷，應依刑事訴訟法第三百六十八條，判決如主文。
本案經檢察官林炎昇到庭執行職務。
中    華    民    國      九十三      年      四      月      廿九      日
                                  臺灣高等法院臺南分院刑事第五庭
                                      審判長法官  楊    明    章
                                            法官  沈    揚    仁
                                            法官  戴    勝    利
右正本證明與原本無異。
不得上訴。
                                      法院書記官  李    珍    鳳
中    華    民    國      九十三      年      四      月      三十      日
附錄：本案論罪科刑法條：
刑法第三百二十一條第一項：犯竊盜罪而有左列情形之一者，處六月以上、五年以下
                          有期徒刑：
                          二、毀越門扇、牆垣或其他安全設備而犯之者。
                          三、攜帶兇器而犯之者。
